# 请假陈版主，软件行业收入成本如何核算？

提问人：夜袭寡妇村 时间：2020-02-23 08:05:19
一、开发通用软件，成本如何考虑？资本化还是费用化？资本化如何区分啊？
二，受托开发软件形式的，怎么确认收入成本？按照完工进度吗？
研究好了好久，有些还要区分著作权由谁所有，著作权属于委托方或者共有按照完工进度？著作权属于受托方按提供服务？提供服务的话怎么确认收入？三、软件企业的研发项目如何区分？哪些项目应该按照研发项目核算？
大神们讲解一下

回答人：chenyiwei
1 、通用软件开发支出按无形资产准则规定核算，参考《瑞华研究 2010 ～ 2019 汇编》之问题1-2-1。实务中对其资本化一般比较谨慎，在开发出第一个具有商业价值的版本之前一般不会进行开发支出资本化。后续升级研发支出的资本化可能性相对较大。
2 、 3 、请参考该问题1-2-1中最后部分的提示，合理区分“企业内部研究开发项目”和“基于客户合同的受托研发项目”，对后者按提供劳务进行会计处理。